【裁判字號】    90,易,1001
【裁判日期】    900726
【裁判案由】    毒品危害防制條例
【裁判全文】
臺灣臺南地方法院刑事判決                          九十年度易字第一一號
    公  訴  人  臺灣台南地方法院檢察署檢察官
    被      告  甲○○
右列被告因毒品危害防制條例案件，經檢察官提起公訴，（九十年度毒偵緝字第一四
號、第一四九號、九十年度偵緝字第一六五號、第一六六號），本院判決如左：
    主  文
甲○○連續施用第二級毒品，處有期徒刑拾月。扣案如附表所示之物均沒收，安非他
命並銷燬之。
    事  實
一、甲○○曾於民國八十七年二月間因施用毒品犯行，經本院裁定送勒戒處所觀察、
    勒戒後，認無繼續施用毒品傾向，而於八十七年九月二十四日以八十七年度易字
    第一六二七號判決免刑，復於同年十月間，再因施用毒品案件，經本院於同年十
    二月二日以八十七年度毒聲字第一二六二號裁定送勒戒處所觀察、勒戒後，認無
    繼續施用毒品傾向，而經臺灣台南地方法院檢察署檢察官於八十八年一月二十日
    （公訴人誤載為八十七年十一月二十四日）以八十七年度偵字第一三七二０號不
    起訴處分確定。仍不知悔改，另基於概括犯意，自八十八年八月十一日起至八十
    九年一月二十一日止，連續多次在台南市○○路加油站廁所內及台南市○區○○
    街一五二之五號住處，施用安非他命。其中有以附表編號二所示之吸管將第二級
    毒品安非他命置於附表編號二所示吸食器內，再於其下以附表編號四所示酒精燈
    點火燒烤生煙之方式施用，嗣先後於附表所示之地點、時間經警採尿送驗，發現
    有安非他命陽性反應而查獲上情，並分別扣得如附表所示之物及安非他命。嗣甲
    ○○經檢察官合法傳喚、拘提未到，於八十九年三月八日發佈通緝，而於九十年
    三月二十二日十二時三十分許，在台南市○區○○街一五二號之五緝獲到案。
二、案經台南市警察局第四分局、第一分局、第六分局及高雄縣湖內分局報請臺灣台
    南地方法院檢察署檢察官偵查起訴。
    理  由
一、訊據被告甲○○就於右揭時地連續非法施用第二級毒品安非他命多次等情，於本
    院審理時坦白承認，且其歷次經警採尿液送檢驗均呈安非他命陽性反應，有台南
    市衛生局尿液檢驗成績書及高雄縣衛生局煙毒尿液檢驗成績書四紙在卷可稽。被
    告雖另辯稱其施用安非他命，係配合警方查緝販賣安非他命之上手，為取信對方
    而施用安非他命，或其於八十六年五月間因睪丸腫瘤開刀注射止痛劑，因而驗出
    安非他命陽性反應等語云云。惟查警方查獲施用安非他命之人犯後，為求一舉查
    獲供應安非他命之上手，通常係要求經查獲之人犯再以電話聯絡佯裝欲購買安非
    他命，再於約定地點埋伏查緝，斷無可能要求人犯以施用安非他命以取信毒販之
    理。再查被告四次經警查獲驗尿，均有安非他命陽性反應，已如前述，豈有被告
    每次配合警方辦案時，均需施用安非他命，卻遭其餘不知情之員警查獲之理？是
    被告所供與常情不符，要難採信。再被告上開因病開刀注射止痛劑，係在八十六
    年五月十三日，距被告本件犯行八十八年八月十一日起至八十九年一月二十一日
    止，其時間已相隔二年餘，如何可能再檢驗出安非他命陽性反應，況且被告所注
    射之止痛劑ＭＥＰＥＲＩＤＩＮＥ為非安非他命類之麻醉性鎮痛藥，根本不可能
    檢驗出安非他命陽性反應，亦據本院函詢財團法人奇美醫院而據其回函在卷，有
    該院奇醫字第三四九六號函在卷可稽，故被告上開所辯無非卸責之詞，不足採信
    。本案事證明確，被告施用毒品之犯行堪予認定。
二、查被告曾於八十七年二月間因施用毒品犯行，經本院裁定送勒戒處所觀察、勒戒
    後，認無繼續施用毒品傾向，而於八十七年九月二十四日以八十七年度易字第一
    六二七號判決免刑，復於同年十月間，再因施用毒品案件，經本院於同年十二月
    二日以八十七年度毒聲字第一二六二號裁定送勒戒處所觀察、勒戒後，認無繼續
    施用毒品傾向，而經臺灣台南地方法院檢察署檢察官於八十八年一月二十日以八
    十七年度偵字第一三七二０號不起訴處分確定，有被告前案紀錄表在卷可佐，故
    本件再犯施用安非他命犯行，要係五年內三犯毒品危害防制條例第十條第二項之
    罪，除另行送強制戒治外，應另依毒品危害防制條例案件第二十條第三項為偵查
    起訴後為實體審理，合先敘明。
三、核被告所為，係犯毒品危害防制條例第十條第二項之罪。被告先後多次犯行，時
    間緊接，犯罪構成要件相同，顯均係基於概括之犯意反覆為之，應依連續犯之規
    定論以一罪並加重其刑。至被告非法持有安非他命之低度行為，已分為其進而施
    用之高度行為所吸收，不復另論。爰審酌被告犯罪之動機、目的、所生危害，及
    前因施用毒品分已經本院判決免刑及檢察官先後不起訴處分，仍不知戒除毒癮，
    暨犯罪後坦承犯行部分態度良好等一切情狀，量處如主文所示之刑，以資懲儆。
    又扣案如附表所示之吸管及吸食器，被告雖否認為其所有，惟查上開物品係在被
    告住處查獲，被告復有施用安非他命之惡習，足證為被告所有供犯罪所用之物，
    其空言辯解，不足採信，上開物品應依刑法第三十八條第一項第二款宣告沒收。
    另扣案附表所示之安非他命為違禁物，應依毒品危害防制條例第十八條第一項前
    段沒收銷燬之。
四、再檢察官以被告九十年三月二十二日十二時三十分許，在住處經警查獲另有施用
    安非他命犯行，而以九十年度毒偵字第八七五號移送併辦（即附表編號五部分）
    。惟此移送併辦部分，距上開起訴部分最後一次犯行八十九年一月二十七日，時
    間已相隔一年餘，在此期間復無被告施用安非他命之證據，是二次犯行間，要難
    認係基於概括犯意為之，從而即無連續犯裁判上一罪關係，本院依法無從併予審
    理，此部分應退回檢察官另行依法處理，附此敘明。
據上論斷，應依刑事訴訟法第二百九十九條第一項前段，毒品危害防制條例第十條第
二項，刑法第十一條前段、第五十六條，判決如主文。
中      華      民      國      九十      年      七      月    二十六  日
                                  臺灣臺南地方法院刑事第四庭
                                      法  官      鄧  希  賢
右正本證明與原本無異。
如不服本判決，應於判決送達後十日內向本院提出上訴狀( 應附繕本 )。
                                      書記官      陳  美  蓉
中      華      民      國      九十      年      七      月    二十六  日
附表
┌──┬──────────┬──────┬───────┬──────┐
│編號│偵查案號            │查獲時間    │查獲地點      │扣案物品    │
├──┼──────────┼──────┼───────┼──────┤
│一  │九十年度毒偵緝字第  │八十八年八月│台南市○○街八│            │
│    │一四八號(原八十八年 │十一日二十二│十四巷十九號  │            │
│    │度毒偵字第二０號）  │時五十分許  │              │            │
├──┼──────────┼──────┼───────┼──────┤
│二  │九十年度毒偵緝字第  │八十八年九月│台南市○○街一│吸管一支    │
│    │一四九號(原八十八年 │七日十一時三│五二號之五    │            │
│    │度毒偵字第四三０號）│十分許      │              │            │
├──┼──────────┼──────┼───────┼──────┤
│三  │九十年度偵緝字第一六│八十九年一月│台南市安南區海│安非他命含袋│
│    │五號（原八十九年度偵│二十一日十七│佃路二段三六號│重零點五公克│
│    │字第一五０八號）    │時許        │              │            │
├──┼──────────┼──────┼───────┼──────┤
│四  │九十年度偵緝字第一六│八十九年一月│同編號二      │酒精一瓶    │
│    │六號（原八十九年度偵│二十七日十七│              │吸食器一組  │
│    │字第一七六六號）    │時三十分許  │              │            │
├──┼──────────┼──────┼───────┼──────┤
│五  │九十年度毒偵字第八七│九十年三月二│同右          │            │
│    │五號                │十二日十二時│              │            │
│    │                    │三十分許    │              │            │
└──┴──────────┴──────┴───────┴──────┘
附錄條文：
毒品危害防制條例第十條第二項
施用第一級毒品者，處六月以上五年以下有期徒刑。
施用第二級毒品者，處三年以下有期徒刑。


司法院資訊處製作；財團法人民間司法改革基金會備份。
